臺灣桃園地方法院刑事判決　　　　　　100年度重訴緝字第4號
公　訴　人　臺灣桃園地方法院檢察署檢察官
被　　　告　李南興
指定辯護人　本院公設辯護人 林銘宏
上列被告因違反毒品危害防制條例案件，經檢察官提起公訴（99
年度偵字第25277 號），本院判決如下︰
    主  文
李南興共同運輸第一級毒品，處有期徒刑拾伍年壹月，扣案如附
表編號一所示之第一級毒品沒收銷燬，如附表編號二至五所示之
物沒收。
    事  實
一、李南興前於民國99年7 、8 月間，在桃園縣中壢市某網咖認
    識李增龍( 綽號後後，業經本院99年度重訴字第80號判決應
    執行有期徒刑17年確定在案) ，並由李增龍因而結識蘇清和
    （綽號和哥，經本院99年度重訴字第80號判決應執行有期徒
    刑18年6 月，並經臺灣高等法院100 年度上訴字第960 號駁
    回上訴在案），而蘇清和因受一真實姓名年籍不詳綽號「小
    馬」之成年人委託找覓運毒交通，遂透過李增龍詢問李南興
    擔任運輸毒品交通之意願，李南興起初雖未答應，惟嗣後因
    亟需用錢，明知海洛因係經公告列為毒品危害防制條例第2
    條第2 項第1 款所規定之第一級毒品，不得非法持有、運輸
    ，亦屬懲治走私條例第2 條第3 項規定公告之「管制物品項
    目及其數額」甲項第4 款所列管制進出口之物品，不得私運
    進口，仍於99年9 月4 日主動請李增龍安排前往泰國夾帶毒
    品事宜，李南興即與蘇清和、李增龍、真實姓名年籍不詳綽
    號「小馬」之成年人及一真實姓名年籍不詳之泰國地區人士
    共同基於私運第一級毒品入境我國之犯意聯絡，約定以運輸
    80小顆、4 大顆海洛因球成功抵臺為標準，運送小顆1 顆可
    得新臺幣（下同）1,000 元、大顆可得5,000 元，而由蘇清
    和提供赴泰國之來回機票及計程車費用並交付一泰國門號之
    SIM 卡予李南興，李南興即將該SIM 卡插入蘇清和、李增龍
    所贈與之黑色SONYERICSSON牌行動電話內以為使用，李增龍
    於99年9 月27日塔乘泰航TG-635號班機赴泰國，並與該真實
    姓名年籍不詳之泰國地區人士取得聯繫，該人即安排李南興
    住進某不詳飯店，並於99年10月5 日早上，將已包封好之海
    洛因球2 大顆及60小顆在該飯店交予李南興，並協助其將小
    顆之海洛因球自口中吞入，大顆之海洛因球則自肛門塞入。
    同日下午李南興即自泰國曼谷搭乘泰航TG-636號班機於22
    時30分許入境臺灣，為桃園縣調站調查官以臺灣桃園地方法
    院檢察署署核發之鑑定許可書帶往桃園敏盛醫院鑑定，發現
    其體內確夾藏有海洛因，惟無法在該醫院將海洛因球全數排
    出，且因海洛因球有滲漏現象，經轉診林口長庚醫院開刀取
    出體內毒品，而共取出查扣62顆海洛因球（總毛重414 公克
    ，總淨重331.36公克，驗餘淨重331.18公克，純度百分之
    87.10 ，純質淨重288.61公克) ，及前開黑色SONYERICSSON
    牌行動電話1 支（含泰國SIM 卡1 張）。另桃園縣調站於99
    年10月12日拘提蘇清和，並於其住處扣得藍色ANYCALL 牌行
    動電話（含0000000000號SIM 卡1 張）、黑色NOKIA 行動電
    話（含0000000000號SIM 卡1 張）各1 支，而悉上情。
二、案經臺灣桃園地方法院檢察署檢察官偵查起訴。
    理  由
壹、程序方面：
一、按被告以外之人於審判外之言詞或書面陳述，除法律有規定
    者外，不得作為證據，刑事訴訟法第159 條第1 項定有明文
    ；同法第159 條之5 規定被告以外之人，於審判外之陳述，
    雖不符前四條（指第159 條之1 至第159 條之4 ）之規定，
    而經當事人於審判程序同意作為證據，法院審酌該言詞陳述
    或書面陳述作成時之情況，認為適當者亦得為證據。而所謂
    「審酌該陳述作成時之情況，認為適當」者，係指依各該審
    判外供述證據製作當時之過程、內容、功能等情況，是否具
    備合法可信之適當性保障，加以綜合判斷而言（詳最高法院
    94年度台上字第3277號判決意旨、第5830號判決意旨）。本
    判決下列所引用之各該被告以外之人於審判外之陳述（含書
    面陳述），雖屬傳聞證據，惟被告及其辯護人於本院準備程
    序及審判期日中均表示同意作為證據而不予爭執，本院審酌
    結果，認上開證據資料製作時之情況，尚無違法不當及證明
    力明顯過低之瑕疵，亦認為以之作為證據應屬適當。揆諸前
    開規定，爰依刑事訴訟法第159 條之5 規定，認前揭證據資
    料均有證據能力。
二、本案認定事實所引用之文書證據，並無證據證明係公務員違
    背法定程式所取得，亦無刑事訴訟法第159 條之4 之顯有不
    可信之情況與不得作為證據之情形。本院斟酌本案卷內之證
    據並非非法取得，亦無證明力明顯過低之情形，且經本院於
    審判期日依法進行證據之調查、辯論，被告於訴訟上之程序
    權即已受保障，故前揭各該證據，均得採為證據，合先敘明
    。
貳、實體方面：
一、上開犯罪事實，業據被告李南興於調查局詢問、偵查及審理
    中均坦承不諱，復有通訊監察譯文、法務部調查局桃園縣調
    站扣押筆錄、扣押物品目錄表、臺北關稅局扣押貨品收據及
    搜索筆錄、查獲照片等在卷可稽，又有海洛因共60小顆、2
    大顆、黑色SONYERICSSON牌行動電話1 支（含泰國SIM 卡1
    張）、藍色ANYCALL 牌行動電話（含0000000000號SIM 卡1
    張）、黑色NOKIA 行動電話各1 支等扣案足憑，而上開扣案
    之海洛因經送法務部調查局鑑定，其鑑定結果為：送驗圓柱
    狀檢品62 顆 均含第一級第6 項毒品海洛因成分，合計淨重
    331.36公克，驗餘淨重331.18公克，空包裝總重80.52 公克
    ，純度百分之87.10 ，純質淨重288.61公克。此有法務部調
    查局99年11 月8日濫用藥物實驗室鑑定書一份在卷可稽，足
    見被告之自白與事實相符，本案事證明確，被告洵堪認定，
    應依法論科。
二、按海洛因係毒品危害防制條例第2 條第2 項第1 款所列之第
    一級毒品，並同屬行政院依懲治走私條例第2 條第3 項授權
    公告之「管制物品項目及其數額」甲項第4 款規定之管制進
    出口物品，不限其數額，均不得運輸及私運。又私運管制物
    品進口，係指由國外或自大陸地區私運管制物品，進入臺灣
    地區而言；輸入之既遂與未遂，以是否已進入國界為標準；
    而運輸毒品罪祇以所運輸之毒品已實施運送為已足，並非以
    運抵目的地為犯罪完成之要件，區別該罪既遂或未遂，應以
    已否起運為準，既已起運，構成該罪之輸送行為即已完成，
    不以抵達目的地為既遂條件（最高法院95年度臺上字第298
    號判決意旨參照），查被告自泰國私運、運輸第一級毒品海
    洛因抵達我國桃園國際機場，經桃園縣調站調查官查獲，但
    該毒品既已運抵桃園國際機場，並進入我國領域內，其等私
    運管制物品毒品海洛因進口及運輸毒品海洛因之行為皆已經
    完成，即屬既遂。核被告所為，係犯毒品危害防制條例第4
    條第1 項之運輸第一級毒品罪、懲治走私條例第2 條第1 項
    私運管制物品進口罪。被告運輸第一級毒品前後持有該第一
    級毒品之低度行為，應為運輸第一級毒品之高度行為所吸收
    ，不另論罪。被告所犯上開運輸第一級毒品罪及私運管制物
    品進口罪，係一行為觸犯數罪名，為想像競合犯，應依刑法
    第55條規定，從一重之運輸第一級毒品罪處斷。又共同正犯
    乃係在合同意思範圍以內，各自分擔犯罪行為之一部，互相
    利用他人之行為，以達其犯罪之目的；故各共同正犯之間，
    非僅就其自己所實施之行為負責，並應在犯意聯絡之範圍內
    ，對於其他共同正犯所實行之行為，亦共同負責。被告與共
    同被告蘇清和、李增龍、「小馬」及真實姓名年籍不詳之泰
    國地區人士間，具運輸第一級毒品、私運管制物品進口之犯
    意聯絡，而各自分擔實施其中一部分行為，並互相利用他方
    之行為，以達成彼等自泰國私運毒品海洛因來台之共同目的
    ，自應成立共同正犯。又毒品危害防制條例第17條第2 項規
    定，犯第四條至第八條之罪於偵查中及審判中均自白者，減
    輕其刑。所謂自白，乃被告對自己犯罪事實之全部或一部之
    供述之謂，另所謂於偵查中及審判中均自白，係指被告於偵
    查中歷次之陳述，曾經自白，且於各審級審判中歷次之陳述
    ，曾經自白而言。舉凡刑事法律之解釋，不論為實體法或程
    序法，其最重要之原則迨為對被告有利之原則。本條項之規
    定，既為於偵查中及審判中均自白，而非於偵查中及審判中
    之每次陳述均自白，則被告在偵查中歷次陳述只要曾經自白
    （一次以上) ，且在審判中歷次陳述亦曾經自白（一次以上
    ) ，解釋上即符合該條項之規定。再參酌貪污治罪條例第8
    條第2 項規定在偵查中自白，亦認為只要被告在警詢（或調
    查局詢問) 中，或在檢察官訊問中，曾經有一次自白，即可
    依該條項減輕其刑，並不以在檢、警、調之歷次詢問中，全
    部自白為必要（最高法院93年度臺上字第2870號判決、臺灣
    高等法院98年度第3 次刑事庭庭長法律問題研討會會議參照
    ）。經查，被告於調查局詢問、偵查及審理中均自白坦承犯
    行，自應依毒品危害防制條例第17條第2 項之規定減輕其刑
    。爰審酌被告明知運輸毒品為極嚴重之刑事犯罪，竟僅為貪
    圖不法利益，鋌而走險運輸第一級毒品海洛因入境，而衡以
    運輸毒品行為乃毒品禍害之源，其源不斷，則流毒所及，致
    使買受之吸毒者更加產生依賴性及成癮性，非僅多數人之生
    命、身體受其侵害，社會安樂國家富強之整體法益受損亦不
    能免，為害之鉅，當非個人一己之生命、身體法益所可比擬
    ，再者，本案輸入毒品海洛因數量純質淨重高達288.61公克
    ，其所生之危害當屬更鉅，惟本院審酌上開毒品入境時即遭
    查獲，尚未對我國社會之安寧秩序及國人健康產生危害，且
    被告犯後均坦承犯行，又參酌被告之身體狀況及其僅係擔任
    最下層之交通角色，較共同被告蘇清和、李增龍所生危害自
    屬較輕，暨其手段、目的等一切情狀，量處如主文所示之刑
    。
三、扣案物及犯罪所得之沒收：
（一）附表編號1 所示扣案之第一級毒品海洛因( 其中事實欄一
      所示海洛因球62顆，（總毛重414 公克，總淨重331.36公
      克，驗餘淨重331.18公克，純度百分之87.10 ，純質淨重
      288.61公克) ，經鑑驗後，確具第一級毒品海洛因成分，
      此有上開濫用藥物實驗室鑑定書1 份在卷可稽。是上開第
      一級毒品海洛因（不含包裝袋），除因鑑驗用罄部分認已
      滅失毋庸沒收（鑑驗用罄0.18公克），上開毒品應依毒品
      危害防制條例第18條第1 項前段規定，宣告沒收銷燬之。
      復參以上開毒品鑑驗報告，足見附表編號2 所示放置上開
      第一級毒品海洛因之空包裝袋（共重80.52 公克），因可
      與上開毒品析離而分別秤重，且係用於放置、包裹毒品，
      防其裸露、潮濕，便於攜帶，為供販賣第一級毒品所用之
      物，應依毒品危害防制條例第19條第1 項前段之規定宣告
      沒收。
（二）按共同正犯因相互間利用他人之行為，以遂行其犯意之實
      現，本於責任共同之原則，有關沒收部分，對於共犯間供
      犯罪所用之物，自均應為沒收之諭知（最高法院89年度臺
      上字第6946號判決參照）。次按行動電話服務須以通話晶
      片卡為使用介面，因此電信公司於出租行動電話門號予消
      費者使用時，即同時附帶提供晶片卡給消費者作為門號使
      用之介面，故電信公司接受消費者申辦門號並將該門號開
      通上線時，該晶片卡之所有權亦移轉於消費者，自不能認
      該晶片卡仍屬電信公司所有之物（最高法院97年度臺上字
      第1952號判決、97年度臺上字第2230號判決意旨參照）。
      查附表編號3 之黑色SONYERICSSON牌行動電話1 支（含泰
      國SIM 卡1 張）為共同被告蘇清和、李增龍贈與被告，泰
      國SIM 卡則為共同被告蘇清和所交付、編號4 、5 之藍色
      ANYCALL 牌行動電話（含0000000000號SIM 卡1 張）、黑
      色NOKIA 行動電話（含0000000000號SIM 卡1 張）均為共
      同被告蘇清和所有等情，此據共同被告蘇清和、李增龍於
      另案（即本院99年度重訴字第80號）審理中供述在卷，復
      依被告於調查局時陳稱，附表編號3 之行動電話（含SIM
      卡）係伊供作在泰國聯絡之用等語；又共同被告蘇清和於
      另案審理中陳稱，伊會持附表編號4 、5 之行動電話（含
      SIM 卡）與「小馬」聯繫等語，足見附表編號3 至5 之行
      動電話（含SIM 卡）均為被告及共犯所有，且係犯罪所用
      之物，自應宣告沒收。
（三）按犯毒品危害防制條例第4 條第1 項之販賣第一級毒品罪
      者，其因犯罪所得之財物，沒收之，如全部或一部不能沒
      收時，追徵其價額或以其財產抵償之。同條例第19條第一
      項雖有明文，然所稱因犯罪所得之財物，係以實際所得者
      為限，苟無所得或尚未取得者，即無從為沒收、追徵或以
      財產抵償之諭知（最高法院96年度臺上字第2331號判決參
      照）。查被告於審理中陳稱，伊在機場就被抓到，故本案
      伊沒拿到錢等語，此與共同被告蘇清和於調查局時陳稱，
      毒品如成功入境，要先到伊租屋處將吞食的毒品排放出來
      ，再交給「小馬」在臺灣的取貨人，該取貨人才會把酬勞
      交給伊等語均互核相符，而參以本案所運輸之毒品，甫運
      抵入境即為查獲，被告自未實際取得運輸毒品之報酬，再
      查無其他證據證明被告確實際取得報酬下，依上開判決意
      旨，自無從宣告沒收、抵償之。
（四）末本案其餘扣案物品，均非違禁物，且無證據證明係被告
      及共犯為本案犯行所用之物，自不予宣告沒收，併予敘明
      。
據上論斷，應依刑事訴訟法第299 條第1 項前段，毒品危害防制
條例第4 條第1 項、第17條第2 項、第18條第1 項前段、第19條
第1 項前段，懲治走私條例第2 條第1 項、第11條，刑法第11條
前段、第28條、第55條，判決如主文。
本案經檢察官梁光宗到庭執行職務。
中    華    民    國   100    年    7     月    27    日
                刑事第十庭    審判長  法  官  江德民
                                      法  官  蘇昌澤
                                      法  官  華奕超
以上正本證明與原本無異。
如不服本判決應於收受判決後10日內向本院提出上訴書狀，並應
敘述具體理由。其未敘述上訴理由者，應於上訴期間屆滿後20日
內向本院補提理由書「切勿逕送上級法院」。
                                      書記官  徐珮綾
中    華    民    國  100     年    7     月    27    日
附錄本判決論罪科刑法條：
毒品危害防制條例第4條
製造、運輸、販賣第一級毒品者，處死刑或無期徒刑；處無期徒
刑者，得併科新臺幣 2 千萬元以下罰金。
製造、運輸、販賣第二級毒品者，處無期徒刑或 7 年以上有期
徒刑，得併科新臺幣 1 千萬元以下罰金。
製造、運輸、販賣第三級毒品者，處 5 年以上有期徒刑，得併
科新臺幣 7 百萬元以下罰金。
製造、運輸、販賣第四級毒品者，處 3 年以上 10 年以下有期
徒刑，得併科新臺幣 3 百萬元以下罰金。
製造、運輸、販賣專供製造或施用毒品之器具者，處 1 年以上
7 年以下有期徒刑，得併科新臺幣 1 百萬元以下罰金。
前五項之未遂犯罰之。
懲治走私條例第2 條
私運管制物品進口、出口逾公告數額者，處7 年以下有期徒刑，
得併科新臺幣3百萬元以下罰金。
前項之未遂犯罰之。
第1 項所稱管制物品及其數額，由行政院公告之。
附表：
┌───┬────────────────────┬─────────┐
│ 編號 │   應  沒  收（銷燬）  物  品           │    備      註    │
├───┼────────────────────┼─────────┤
│  1   │   扣案之第一級毒品海洛因毛重411.88公克 │見法務部調查局99年│
│      │   ，合計淨重331.36公克，驗餘淨重331.18 │11月8 日、調科壹字│
│      │   公克，空包裝總重80. 52公克，純度百分 │第00000000000 號濫│
│      │   之87.10 ，純質淨重288.61公克。       │用藥物實驗室鑑定書│
├───┼────────────────────┼─────────┤
│  2   │   包裝上開編號2 海洛因之空包裝袋（空包 │見法務部調查局99  │
│      │   裝袋總重80.52公克）                  │年11月8 日、調科壹│
│      │                                        │字第00000000000 號│
│      │                                        │濫用藥物實驗室鑑定│
│      │                                        │書                │
├───┼────────────────────┼─────────┤
│  3   │  黑色SONYERICSSON牌行動電話1 支（含泰國│行動電話為共同被告│
│      │  SIM 卡1 張）                          │蘇清和、李增龍所贈│
│      │                                        │與被告，SIM 卡為共│
│      │                                        │同被告蘇清和所交付│
│      │                                        │，為犯行所用之物  │
├───┼────────────────────┼─────────┤
│  4   │ 藍色ANYCALL 牌行動電話（含0000000000號 │共同被告蘇清和所有│
│      │ SIM 卡1 張）                           │，為其與「小馬」聯│
│      │                                        │繫運輸毒品犯行所用│
│      │                                        │之物，為供犯罪所用│
│      │                                        │之物              │
├───┼────────────────────┼─────────┤
│      │ NOKIA 牌行動電話（含0000000000號SIM 卡 │共同被告蘇清和所有│
│  5   │ 1張）1 支                              │，為其與「小馬」聯│
│      │                                        │繫運輸毒品犯行所用│
│      │                                        │之物，為供犯罪所用│
│      │                                        │之物              │
└───┴────────────────────┴─────────┘